臺北高等行政法院判決　　　　　　　　　　　　　　　九十三年度簡字第一○二號
　　原　　　告　甲○○
　　被　　　告　新竹縣政府
　　代　表　人　乙○○縣長）.
右當事人間因就業服務法事件，原告不服行政院勞工委員會中華民國九十二年一月十
七日勞訴字第○九一○○五五四三二號訴願決定，提起行政訴訟。本院判決如左：
　　主  文
原告之訴駁回。
訴訟費用由原告負擔。
　　事實及理由
一、程序說明
    本件依原告之聲明，訴訟標的之價額在新臺幣（下同）二十萬元以下，依行政訴
    訟法第二百二十九條第二項、第一項第二款規定及司法院民國（下同）九十二年
    九月十七日院台廳行一字第二三六八一號令，應適用簡易程序，本院並依同法第
    二百三十三條第一項規定，不經言詞辯論，逕行裁判。
二、事實概要
    原告未經許可自九十一年八月十七日起非法容留印尼籍勞工ＳＩＳＫＡ（護照號
    碼：ＡＣ５１２２７４）於所經營之新竹縣寶山第二水庫工地內之福利社從事看
    店及販賣飲料等工作，經新竹縣警察局竹東分局於九十一年八月二十四日查獲，
    遂以九十一年九月三日東警外字第○九一○○○○二一○五號函移被告新竹縣政
    府處理，案經被告審查屬實，以九十一年九月十二日府勞福字第○九一○○八七
    五一二號函（下稱原處分）認原告違反就業服務法第四十四條規定，爰依同法第
    六十三條第一項規定處以原告罰鍰十五萬元。原告不服，提起訴願，經遭決定駁
    回，遂提起行政訴訟，請求判決：「訴願決定及原處分均撤銷。」
三、原告起訴略稱：印尼籍逃逸外勞ＳＩＳＫＡ係每天到原告所經營之福利社玩等她
    男朋友溫君生，原告無權干涉，絕無所謂容留之意，原告為一介平民百姓，素未
    與警察局往來，進入警察局難免緊張不安，有關警訊筆錄並非事實云云。
四、按「任何人不得非法容留外國人從事工作。」「違反第四十四條．．．規定者，
    處新臺幣十五萬元以上七十五萬元以下罰鍰。．．．」分別為就業服務法第四十
    四條及第六十三條第一項所明定。復按行政院勞工委員會九十一年九月十一日勞
    職外字第○九一○二○五六五五號函：「查『就業服務法』（以下簡稱本法）第
    四十四條規定：『任何人不得非法容留外國人從事工作。』係指『自然人或法人
    』與外國人間雖無聘僱關係，但有未依本法及相關法令規定申請許可，即容許外
    國人停留於某處所為其從事勞務提供或工作事實之行為而言。若二者間具聘僱關
    係，則為本法第五十七條第一款之『聘僱未經許可、許可失效或他人所申請聘僱
    之外國人。』所規範。又上開有無聘僱關係，應依客觀具體事實認定，如該外國
    人有勞務提供，而該自然人或法人對之有指揮監督關係，或有勞務報酬之約定者
    ，則難辭無聘僱關係存在。」該函釋係主管機關基於法定職權，為執行就業服務
    法關於容留及聘僱關係之認定所為技術性補充規定，符合就業服務法意旨，於法
    無違，被告自可憑此行政。
五、印尼籍勞工ＳＩＳＫＡ自九十一年八月十七日起於原告所經營之新竹縣寶山第二
    水庫工地內之福利社從事看店及販賣飲料等工作，經新竹縣警察局竹東分局於九
    十一年八月二十四日查獲之事實，有外勞ＳＩＳＫＡ及原告之警訊筆錄附原處分
    卷可稽。原告雖辯稱：印尼籍逃逸外勞ＳＩＳＫＡ係每天到原告所經營之福利社
    玩等她男朋友溫君生，原告無權干涉，絕無所謂容留之意，未為原告工作，原告
    為一介平民百姓，素未與警察局往來，進入警察局難免緊張不安，有關警訊筆錄
    並非事實云云。經查，印尼籍勞工ＳＩＳＫＡ於警訊中供述：「我在該福利社販
    賣飲料給在工地之工人，我受甲○○（現在所內）所僱用。」「我是九十一年八
    月十七日開始工作。．．．目前還沒有領到錢。」「工作時間為上午八點到六點
    」，及原告於警訊中供述：「她（ＳＩＳＫＡ）是從九十一年六月底開始來我的
    福利社玩，每天都在店中等他男朋友下班，一直到九十一年八月十七日才開始由
    她正式幫忙我看店，因為原來看店小姐請假，所以由她代理，我並未付她薪水。
    」「她（ＳＩＳＫＡ）是從事販賣飲料的工作，時間不一定，她要離開就離開，
    要看店就看店。」上開警訊筆錄分別有印尼籍勞工ＳＩＳＫＡ簽名、捺指印及原
    告親閱無訛後簽名、蓋章確認，堪信屬實。二人上開供述互核大致相符。原告與
    印尼籍勞工ＳＩＳＫＡ間雖無聘僱關係，但原告有未依就業服務法及相關法令規
    定申請許可，即容許外國人停留於其所經營之福利社所為其從事勞務或工作事實
    之行為，堪以認定原告非法容留印尼籍勞工ＳＩＳＫＡ。嗣原告於訴願及提起行
    政訴訟改稱ＳＩＳＫＡ僅為來其福利社玩及等她男朋友溫君生，原告未容留其工
    作云云，並提出溫君生及張文欣之自白書附卷，顯係事後飾卸之詞，不足採信。
六、從而，原處分以原告違反就業服務法第四十四條規定，依同法第六十三條第一項
    規定，科處原告十五萬元之最低罰鍰，並無違誤，訴願決定遞予維持，亦無不合
    ，原告訴請撤銷原處分及訴願決定，為無理由，應予駁回。
七、據上論結，本件原告之訴為無理由，依行政訴訟法第九十八條第三項前段、第二
    百三十三條第一項，判決如主文。
中　　　華　　　民　　　國　　九十三　　年　　　四　　　月　　　七　　　日
                  臺 北 高 等 行 政 法 院  第 四 庭
                                           法    官  胡方新
右為正本係照原本作成。
本件以訴訟事件所涉及之法律見解具有原則性者為限，始得於本判決送達後二十日內
向本院提出上訴狀並表明上訴理由，如已於本判決宣示後送達前提起上訴者，應於判
決送達後二十日內補具上訴理由（均按他造人數附繕本），且經最高行政法院許可後
方得上訴。
中　　　華　　　民　　　國　　九十三　　年　　　四　　　月　　　七　　　日
                                           書 記 官  陳幸潔
